# 实物资产出资

提问人：lizzie_ren 时间：2011-10-28 12:18:14
企业以实物资产出资（房屋、土地）新设控股子公司，对于事物资产增值部分在合并报表时是否需要抵消？

回答人：chenyiwei
从合并报表的基本原理出发，合并集团的内部投资交易不影响整个集团对外的财务状况、经营成果和现金流量，所以应当对合并报表不产生影响，所以需要抵销。 此问题在《讲解 2010 》的“合并财务报表”一章中有新增内容。